【裁判字號】    91,易,2438
【裁判日期】    920319
【裁判案由】    妨害公務等
【裁判全文】
臺灣臺中地方法院刑事判決                        九十一年度易字第二四三八號
    公  訴  人  臺灣臺中地方法院檢察署檢察官
    被      告  乙○○
右列被告因妨害公務等案件，經檢察官提起公訴（九十一年度偵字第一七七○七號）
，本院判決如左：
    主  文
乙○○服用酒類，不能安全駕駛動力交通工具而駕駛，處有期徒刑參月，如易科罰金
，以參佰元折算壹日；又對於公務員依法執行職務，施強暴，處有期徒刑參月，如易
科罰金，以參佰元折算壹日；又於公務員依法執行職務時，當場侮辱，處拘役肆拾日
，如易科罰金，以參佰元折算壹日；又因過失傷害人，處拘役參拾日，如易科罰金，
以參佰元折算壹日。應執行有期徒刑伍月，拘役陸拾日，如易科罰金，均以參佰元折
算壹日。
被訴傷害部分，公訴不受理。
    事  實
一、乙○○於民國九十一年九月七日十一時許，在臺中縣中興嶺附近飲用高梁酒，嗣
    明知其飲用酒類後已達不能安全駕駛動力交通工具之程度，竟仍於同日十三時二
    十分許，駕駛車牌號碼Ｍ二－四六五九號自用小客車，沿臺中縣太平市○○路往
    中山路二段方向行駛，途經大興路五十九號前時，理應注意汽車在同一車道行駛
    時，除超越前車外，後車與前車之間應保持隨時可以煞停之距離，且後車之駕駛
    人應隨時注意前車之行動，並採取必要之安全措施，而依當時情形，又無不能注
    意之情事，乙○○竟疏於注意，不慎追撞前方由甲○○所駕駛之車牌號碼ＲＲ六
    －三六八號機車，致甲○○人車倒地，而受有背部挫傷合併擦瘀傷之傷害。嗣臺
    中縣警察局霧峰分局太平分駐所警員陳新發等據報前往現場處理時，發現乙○○
    酒意甚濃，遂要求其配合實施呼氣酒精濃度檢測，乙○○竟心生不滿，當場出口
    辱罵正在依法執行職務之警員，且復出手拉扯警員陳新發之左手，致陳新發受有
    左食指裂傷○‧五公分乘○‧五公分之傷害（傷害部分已經撤回告訴），而對於
    依法執行職務之公務員施以強暴。嗣經警強制將乙○○帶往醫院進行抽血酒精濃
    度測試，經換算為呼氣酒精濃度測試值達每公升一．三九毫克。
二、案經甲○○訴由臺中縣警察局霧峰分局報請臺灣臺中地方法院檢察署檢察官偵查
    起訴。
    理  由
壹、有罪部分：
一、訊據被告乙○○對於右揭犯罪事實坦承不諱，核與被害人甲○○於警訊時指訴之
    情節相符，此外，並有臺中縣警察局道路交通事故調查報告表、臺中縣警察局舉
    發違反道路交通管理事件通知單、刑法第一百八十五條之三案件測試觀察紀錄表
    、血液酒精濃度檢驗單、警員職務報告各一紙及診斷證明書二紙、肇事現場照片
    十二幀在卷可資佐證。按刑法第一百八十五條之三醉態駕車罪，係屬抽象危險犯
    之規定，此種抽象危險係伴隨飲酒過量之行為而當然成立。換言之，只需客觀上
    有此種行為出現，危險即視為存在，至於有無肇事之具體結果，均不影響公共危
    險罪責之成立；若其果真駕車肇禍，其刑責之明顯則更不待言。再者，參考德、
    美等國家之認定標準，在酒精吐氣濃度達每公升零點五五毫克（或血液濃度達百
    分之零點一一）時，就人體生理行為方面，會產生視覺反應遲鈍、影像不能集中
    、走路或講話可能發抖、動作笨拙等影響，就駕駛能力方面，亦會產生駕駛反應
    遲鈍、同時不能看清前方路況及車旁照後鏡等影響，在此情形下，其肇事率為一
    般正常人之十倍（法務部八十八年五月十八日八八年度法檢字第一六六九號函參
    照），參以本案被告之血液酒精濃度經換算為呼氣酒精濃度測試值高達每公升一
    ．三九毫克，且復於右揭時、地追撞甲○○所駕駛之機車而肇事，顯見被告已達
    不能安全駕駛動力交通工具之程度。又縱本案被告行為時因酒醉而有意識能力減
    損之現象，惟其既係先因可責於己之原因而自陷醉態，本「原因自由行為理論」
    ，自不得於其後之構成要件行為實行階段減免其罪責。綜上所述，本案事證明確
    ，被告犯行洵堪認定。
二、核被告前開所為，先後係犯刑法第一百八十五條之三之醉態駕車罪、第二百八十
    四條第一項前段之過失傷害罪、第一百三十五條第一項之對於公務員依法執行職
    務時施強暴罪、第一百四十條第一項之對於公務員依法執行職務時當場侮辱罪。
    被告所犯上開各罪均犯意各別、行為互殊，應予分論併罰。爰審酌被告犯罪之動
    機、目的、手段、所生危害匪淺，惟其素行尚可，犯後坦承犯行並已賠償被害人
    甲○○之損失而與之達成和解（有卷附和解書一紙可憑）等一切情狀，分別量處
    如主文所示之刑，並各諭知易科罰金之折算標準，再合併定其應執行之刑及諭知
    易科罰金之折算標準。
貳、公訴不受理部分：
一、公訴意旨另以：被告如本案事實欄所述之行為，致陳新發受有左食指裂傷○‧五
    公分乘○‧五公分之傷害，因認被告另涉有刑法第二百七十七條第一項之普通傷
    害罪嫌云云。
二、按告訴乃論之罪，告訴人於第一審辯論終結前得撤回其告訴；又告訴經撤回者，
    應諭知不受理之判決，刑事訴訟法第二百三十八條第一項、第三百零三條第三款
    分別定有明文。查本件告訴人陳新發告訴被告傷害案件，公訴人認係犯刑法第二
    百七十七條第一項之普通傷害罪，依同法第二百八十七條之規定，須告訴乃論。
    茲陳新發與被告已達成和解，告訴人並具狀撤回本件告訴，有撤回告訴書一紙在
    卷可憑，揆諸前開規定，此傷害部分自應諭知不受理之判決。
據上論斷，應依刑事訴訟法第二百九十九條第一項前段、第三百零三條第三款，刑法
、第一百三十五條第一項、第一百四十條第一項、第一百八十五條之三、第二百八十
四條第一項前段、第五十一條第五款、第六款、第十款、第四十一條第一項前段、罰
金罰鍰提高標準條例第一條前段、第二條，判決如主文。
中      華      民      國      九十二      年      三    月    十九    日
                         臺灣臺中地方法院刑事第二庭
                             審判長法  官    張智雄
                                   法  官    陳  葳
                                   法  官    蔡建興
右正本證明與原本無異。
如不服本判決，應於判決送達後十日內向本院提出上訴狀，上訴於臺灣高等法院臺中
分院( 須附繕本 )。
                                   書記官
中    華    民    國      九十二      年       三      月     二十一    日
附錄論罪科刑法條
刑法第一百三十五條第一項
對於公務員依法執行職務時，施強暴脅迫者，處三年以下有期徒刑、拘役或三百元以
下罰金。
刑法第一百四十條第一項
於公務員依法執行職務時，當場侮辱，或對於其依法執行之職務公然侮辱者，處六月
以下有期徒刑、拘役或一百元以下罰金。
刑法第一百八十五條之三
服用毒品、麻醉藥品、酒類或其他相類之物，不能安全駕駛動力交通工具而駕駛者，
處一年以下有期徒刑、拘役或三萬元以下罰金。
刑法第二百八十四條第一項
因過失傷害人者，處六月以下有期徒刑、拘役或五百元以下罰金，致重傷者，處一年
以下有期徒刑、拘役或五百元以下罰金。


司法院資訊處製作；財團法人民間司法改革基金會備份。
